# 合并财务报表-抵消投资收益（陈版主请进）

提问人：liubin988513 时间：2013-01-04 23:56:11
1 ，子公司，借，应付股利，贷，利润分配 2 ，后面 2 个我觉得不同角度吧，母子公司（不考虑合影与联营）合并报表编制一般就2 块，归属母公司与少数股东，作者可能站在属于母公司角度探讨合并报表编制方法，比如模拟权益。站在少数股东角度，一般成本法直接编制

回答人：chenyiwei
基本赞同此观点。我的一贯观点是不赞同在编制合并报表时模拟权益法，这不仅增加了额外的复杂步骤，而且更重要的是不利于实体理论观念的贯彻。